【裁判字號】    89,上訴,215
【裁判日期】    890414
【裁判案由】    違反毒品危害防制條例
【裁判全文】
臺灣高等法院高雄分院刑事判決    八十九年度上訴字第二一五號
    上  訴  人  臺灣高雄地方法院檢察署檢察官
    上  訴  人
    即  被  告  甲○○
右上訴人因被告違反毒品危害防治條例案件，不服臺灣高雄地方法院八十八年度訴字
第二四四○號，中華民國八十八年十二月三十日第一審判決（起訴案號：臺灣高雄地
方法院檢察署八十八年度毒偵字第二三○六號）提起上訴，及檢察官移送併辦（同署
八十九年度毒偵字第五八五號），本院判決如左：
    主  文
原判決撤銷。
甲○○連續施用第一級毒品，處有期徒刑拾月。海洛因壹小包（驗後淨重零點零捌公
克）沒收銷燬。
    事  實
一、甲○○前因施用第一級及第二級毒品案件，經原審法院以八十八年度毒聲字第四
    三三號裁定送觀察、勒戒後，認無繼續施用毒品之傾向，由臺灣高雄地方法院檢
    察署檢察官於民國八十八年三月十一日，以八十八年度偵字第二八二六號不起訴
    處分確定，仍不知悔改，復於五年之內，基於概括之犯意，於八十八年十一月一
    日在高雄市小港區中山公園內，以將第一級毒品海洛因摻入香煙內吸食之方式施
    用一次，為警於同日下午四時許，在高雄市○○區○○路附近查獲，並扣得其所
    有供施用之第一級毒品海洛因一小包（驗後淨重零點零八公克），經原審以八十
    八年度毒聲字第八一四一號裁定送觀察、勒戒後，認有繼續施用毒品傾向，復由
    原審以八十八年度毒聲字第八六二三號裁定送台灣屏東戒治所戒治中。另於八十
    八年十月十四日零時二十分許前二十四小時內，在高雄市某處施用第一級毒品一
    次，嗣於八十八年十月十四日零時二十分許，在高雄市小港區○○○路二八五號
    前，為警盤查，經採其尿液送驗，其尿液呈嗎啡陽性反應而查獲。
二、案經高雄市政府警察局小港分局移送臺灣高雄地方法院檢察署檢察官偵查起訴及
    移請併案審理。
    理  由
一、右開事實，業經上訴人即被告甲○○於警訊、偵查、原審及本院中自白不諱，並
    有扣案疑似海洛因粉末一小包（驗後淨重零點零八公克）足憑，而該包粉末經送
    請法務部調查局鑑驗結果，亦確含有海洛因成分無訛，有該局編號000000
    000號檢驗報告單一紙在卷可稽，又被告前因施用毒品案件，經原審以八十八
    年度毒聲字第四三三號裁定送觀察、勒戒後，認無繼續施用毒品之傾向，由臺灣
    高雄地方法院檢察署檢察官於八十八年三月十一日以八十八年度偵字第二八二六
    號不起訴處分確定，此有被告全國前案紀錄表及台灣高雄地方法院檢察署刑案資
    料查註紀錄表在卷足憑。其於五年內再犯毒品危害防制條例第十條之罪，復經原
    審以八十八年度毒聲字第八一四一號裁定令入戒治處所，施以強制戒治一年，並
    有該裁定附卷可參，雖被告於八十八年十一月一日下午四時經警查獲後採尿送驗
    未驗出嗎啡陽性反應，固有高雄市立凱旋醫院八十八年十一月十九日高市凱醫檢
    字第００三七五號煙毒尿液檢驗成績書在卷足稽，惟此乃因被告甫吸食一、二口
    量微即被查獲所致，尚不足採為有利被告之認定，附此敘明。另被告於八十八年
    十月十四日零時二十分許，在高雄市小港區○○○路二八五號前，為警盤查，經
    採其尿液送驗，其尿液呈嗎啡陽性反應一事，有高雄市立凱旋醫院八十八年十月
    二十日高市凱醫檢字第００三五四號煙毒尿液檢驗成績書在卷足憑，足認被告確
    有施用第一級毒品海洛因甚明，本件被告右揭犯行罪證明確，自應依法論科。
二、核被告所為，係犯毒品危害防制條例第十條第一項之施用第一級毒品罪。被告多
    次施用第一級毒品海洛因之犯行，手法相同，反覆為之，所犯又係同一罪名之罪
    ，顯係基於概括之犯意，應依連續犯之規定論以一罪，檢察官併辦部分與起訴部
    分，有連續犯裁判上一罪關係，已如前述，本院自得一併審理。被告先後持有第
    一級毒品海洛因，亦係基於概括之犯意，本應以連續持有論，惟其持有後，進而
    施用，其持有之低度行為應被施用高度行為所吸收，不另論其持有第一級毒品罪
    。
三、原判決據以論處被告罪刑，固非無見，惟查：前揭被告於八十八年十月十四日零
    時二十分前二十四小時內施用第一級毒品檢察官移送併案部分，與起訴部分有裁
    判上一罪關係，如前所述，原判決未及併案審理，容有未洽。被告上訴，以原判
    決量刑過重，指摘原判決不當，雖無理由，檢察官以未審酌併案之理由上訴，指
    摘原判決不當，為有理由，自應由本院將原判決撤銷改判。爰審酌被告前經觀察
    勒戒不起訴處分後仍再犯本件施用毒品犯行，顯已有成癮性，惟念其吸用毒品乃
    自戕行為，犯後坦承犯行等一切情狀，仍量處有期徒刑十月。扣案之第一級毒品
    海洛因一小包（驗後淨重零點零八公克），應併依毒品危害防制條例第十八條第
    一項規定宣告沒收併銷燬。至鑑驗耗損之毒品業已滅失，自毋庸宣告沒收。
據上論結，應依刑事訴訟法第三百六十九條第一項前段、第三百六十四條、第二百九
十九條第一項前段，毒品危害防制條例第十條第一項、第十八條第一項，刑法第十一
條前段、五十六條，判決如主文。
本案經檢察官林炎昇到庭執行職務。
中    華    民    國     八十九     年       四       月     十四   日
                              臺灣高等法院高雄分院刑事第八庭
                                  審判長法官  郭雅美
                                        法官  張盛喜
                                        法官  莊飛宗
右正本證明與原本無異。
如不服本判決，應於判決送達後十日內向本院提出上訴狀，其未述理由者並應於提
出上訴狀後十日內向本院補提理由書（應附繕本)。
                                      書記官  張宗芳
中    華    民    國     八十九     年       四       月     十七   日
附錄：本判決論罪科刑法條全文
毒品危害防制條例第十條第一項：施用第一級毒品者，處六月以上五年以下有期徒刑
。
                                                           Ｄ


司法院資訊處製作；財團法人民間司法改革基金會備份。
